臺灣嘉義地方法院民事裁定
110年度訴字第157號 
抗  告  人
即  被  告  簡怡惠即簡麗花

相  對  人
即  原  告  高雄市五福儲蓄互助社

法定代理人  沈復華  
代  理  人  洪鑀芸  
被      告  洪茂勳（歿）
上列當事人請求清償借款事件，抗告人對於民國110年3月31日本
院所為之裁定提起抗告，本院裁定如下： 
    主  文
原裁定撤銷。            
    理  由
一、按原法院或審判長認抗告為有理由者，應撤銷或變更原裁定
    ，民事訴訟法第490條第1項定有明文。又當事人死亡者，訴
    訟程序在有繼承人、遺產管理人或其他依法令應續行訴訟之
    人承受其訴訟以前當然停止，法院及當事人不得為關於本案
    之訴訟行為。民事訴訟法第168條、第188條第1項亦有明定
    。
二、抗告意旨略以：抗告人就本件一再聲明，訴外人洪榕藝部分
    抗告人已還了，沒有做保問題，被告洪茂勳從未向相對人借
    過一毛錢。抗告人從臺灣臺北地方法院到本院已聲明相對人
    偽造債權憑證，且相對人提不出借款、放款及繳款明細，以
    偽造方式向抗告人索取要錢，相對人如將證據提出，抗告人
    會處理，如提不出證據，抗告人將提出刑事告訴解決問題，
    另被告洪茂勳已往生了。爰依法提起抗告等語。
三、經查：
  ㈠相對人於民國109年12月18日向本院就抗告人、被告洪茂勳、
    訴外人洪榕藝即洪瀅如聲請核發支付命令，經本院嘉義簡易
    庭就抗告人、被告洪茂勳部分核發支付命令，另就訴外人洪
    榕藝即洪瀅如部分，因住所不明而須依公示送達為之，以聲
    請不合法為由予以駁回。嗣經抗告人、被告洪茂勳分別於10
    9年12月29日、110年1月14日依法提出異議，則原支付命令
    於異議範圍內失其效力，並以相對人支付命令之聲請，視為
    起訴或聲請調解。
  ㈡相對人復於110年2月25日以其與抗告人、被告洪茂勳間就本
    件所涉債之關係有合意管轄之書面約定為由，向本院聲請裁
    定移送由臺灣高雄地方法院（下稱高雄地院）管轄，經本院
    於110年3月31日裁定（下稱原裁定）准予移送，原裁定於11
    0年4月7日送達抗告人，抗告人於110年4月13日提起抗告，
    並陳述被告洪茂勳於110年3月19日死亡（於110年3月31日向
    戶政機關申請登記），有抗告人提出之被告洪茂勳除戶戶籍
    謄本為證。依前揭說明，本件訴訟程序在有繼承人、遺產管
    理人或其他依法令應續行訴訟之人承受被告洪茂勳之訴訟以
    前即應當然停止，且於訴訟程序當然停止期間，法院及當事
    人不得為關於本案訴訟行為，本院於110年3月31日以原裁定
    將本件移送高雄地院，訴訟程序自有瑕疵。是以，抗告意旨
    以被告洪茂勳死亡一情指謫原裁定不當，為有理由，原裁定
    應予撤銷。
四、爰裁定如主文所示。　　
中　　華　　民　　國　　110 　年　　5 　　月　　13　　日
                          民三庭法　官　黃茂宏   
以上正本係照原本作成。
如不服本裁定應於送達後10日內向本院提出抗告狀，並繳納抗告
費新臺幣1,000元。   
中　　華　　民　　國　　110 　年　　5 　　月　　12　　日
                                書記官　官佳慧